---
title: "cornet"
output: github_document
---

## インストール
```{r eval=FALSE}
install.packages("devtools") 
devtools::install_github("shkonishi/cornet")
```

## 関数及び外部データ一覧
```{r}
library(cornet)
ls("package:cornet")
```

### data
- 正規化した遺伝子発現データ(行:遺伝子, 列:サンプル)
```{r}
# data: normalized fpkm ----
nfpkm <- rskodat::nfpkm

# 1000 genes ----
nfpkm[1:6,1:6]; dim(nfpkm)

```


### dycutdf
遺伝子のクラスタリングを行い、`dynamicTreeCut::cutreeDynamicTree`を用いてクラスタを検出する。クラスタごとのdataframe等を返す。
- `amap::Dist`のメソッドから距離定義を選択する。別手法で作成した距離行列を`as.dist`で変換したdistオブジェクトでも良い。
- `cutree`を使ってクラスターに分割する場合は`method_dycut`にkの値を入れる
```{r}
res.cd <- dycutdf(dat = nfpkm[-1:-4], distm = "abscorrelation", clm = "average", method_dycut = "tree")

# cutreeで分割する場合
# res.cd <- dycutdf(dat = dat, distm = "spearman", clm = "average",
#                            column = 5:ncol(dat), method_dycut = 2)
                           
# cutreeDynamicの結果
head(res.cd$dynamic_cut)

# クラスタ別のデータフレーム
sapply(res.cd$cluster_dat, dim)

```

### cluster_mat
- クラスター別にplot
- 因子のみのdata.frame
```{r}
cluster_mat(nfpkm[-1:-4], res_dycut = res.cd$dynamic_cut, fcdat = nfpkm[2:3])
```

### corgraph
- 相関行列から自動的に閾値を指定してエッジリストを作成する
- igraphオブジェクト, エッジリスト, ks-testの結果が返る
- エッジリストには相関係数が属性値の列として加えられている(負の相関の情報はここから取る
- 逆相関のエッジも含めてグラフ作成する場合は、クラスタリングの時に`abspearson`とかを使う
```{r}
# dycutdfの結果から特定のクラスタに属するデータを取り出す
cld <- res.cd$cluster_dat[["3"]]

# 相関係数行列
cormat <- cor(cld)

# グラフ作成
res.cg <- corgraph(mat = cormat)

# 返り値1. igraphオブジェクト
(g <- res.cg$undir.graph)
# 返り値2. エッジリスト
head(res.cg$edge.list)
# 返り値3. ks-testの結果
head(res.cg$res.ks.text)

# 全クラスターについてgraphオブジェクトのみ作成
clds <- res.cd$cluster_dat
cl_gs <- lapply(clds, function(x)corgraph(cor(x))[[1]])

# 特定の遺伝子がどのクラスタにいるのかを調べる
sapply(clds, function(x)match("gene1",names(x)))

```

### igplot
igraphオブジェクトをプロットする。たくさんあるパラメータの表記をできるだけ省略したいので、よく使うオプションは初期値を指定してある。大雑把に視覚化したい時に使う。
```{r fig.width=12, fig.height=6}
cl_gs <- cl_gs[-1]
par(mfrow=c(2,4))
for (i in seq_along(cl_gs)){
  igplot(cl_gs[[i]], v.l = NA)
}

```

### gethub
- ノードごとに中心性解析の結果を調べる
- 中心性解析の結果(data.frame)と連結成分のみのigraphオブジェクトが返る。
```{r}
res.hub <- gethub(g = cl_gs[["3"]], com_fun = "cluster_louvain")
head(res.hub[[2]])
```


#### グラフ作成と描画
- `corgraph`を使って閾値を元にグラフ作成する場合と`matoedge`を使って完全グラフを作る場合
```{r fig.height=6, fig.width=12}
# サンプルデータ
dat <- data.frame(
 S1 = c(43.26, 166.6, 12.53, 28.77, 114.7, 119.1, 118.9, 3.76, 32.73, 17.46),
 S2 = c(40.89, 41.87, 39.55, 191.92, 79.7, 80.57, 156.69, 2.48, 11.99, 56.11),
 S3 = c(5.05, 136.65, 42.09, 236.56, 99.76, 114.59, 186.95, 136.78, 118.8, 21.41)
 )
rownames(dat) <- paste0("G", 1:10)

# グラフ作成
cormat <- round(cor(t(dat)),2)
g1 <- corgraph(cormat)[[1]]
g2 <- cornet::matoedge(cormat)

# 閾値グラフ
par(mfrow=c(1,2))
igplot(g1, v.s = igraph::degree(g1)*10)

# 完全グラフ
ewid <- abs(igraph::E(g2)$weight)
ecol <-  ifelse(igraph::E(g2)$weight < 0 , "steelblue3", "grey80")
igplot(ig = g2, lay=igraph::layout.circle, v.s = 15, e.c = ecol, e.w = ewid*4)


```


#### 色々なレイアウト関数を試す
- igraphのlayoutの関数を取得して全てplot
- データの種類とlayout関数の組み合わせによってはerrorになる
```{r fig.width=12, fig.height=10}
par(mfrow = c(4,4))
cornet::igplot(ig = g1, lay = "all", v.s = igraph::degree(g1)*10)

```


### matoedge
- 相関行列のような対称行列から重み付きエッジリスト(完全グラフ)を作成
```{r}
# 相関行列のような対称行列から重み付きエッジリストを作成
cormat <- cor(res.cd$cluster_dat$`1`)
edge.list <- matoedge(mat = cormat, format = "df", diag = F, zero.weight = F)
head(edge.list)

```


### cluster_mine
非線形の関連を見つける。`minerva::mine`を実行して、その結果を整形してdataframeで返す
- pearson(r)とspearman(rho)も計算する
- TICの大きい順に並べる
```{r}
# mineを連続実行、結果を整形出力
cldat <- as.data.frame(res.cd$cluster_dat[["3"]])
res.mic <- cluster_mine(cl_dat = cldat)

# 結果を一部表示
res.mic[1:3,]

```


