---
title: "cornet"
output: github_document
---

## インストール
```{r eval=FALSE}
install.packages("devtools") 
devtools::install_github("shkonishi/cornet")
```

## 関数及び外部データ一覧
```{r}
library(cornet)
ls("package:cornet")
```


### data
- 正規化した遺伝子発現データ(行:遺伝子, 列:サンプル)
```{r}
# data: normalized fpkm
fp <- system.file("extdata/nfpkm_200.txt", package = "cornet")
dat <- read.table(fp, header=TRUE, stringsAsFactors = FALSE)

# 200 genes
dat[1:6,1:6]; dim(dat)
```


### cluster_mat
遺伝子のクラスタリングを行い、`dynamicTreeCut::cutreeDynamicTree`を用いてクラスタを検出する。クラスタごとのdataframe等を返す。
- `amap::Dist`のメソッドから距離定義を選択する。別手法で作成した距離行列を`as.dist`で変換したdistオブジェクトでも良い。

```{r}
res.clm <- cornet::cluster_mat(dat = dat, distm = "spearman", clm = "average",
                           column = 5:ncol(dat), method_dycut = "tree",
                           x_fctr = dat$days, y_fctr = dat$runs, rep_fctr = dat$reps)

# cutreeDynamicの結果
head(res.clm$dynamic_cut)

# クラスタ別のデータフレーム
sapply(res.clm$cluster_dat, dim)

# クラスタ別のplot
res.clm$gg_mat_all
res.clm$gg_mat_med

```


### matoedge
- 相関行列のような対称行列から重み付きエッジリスト(完全グラフ)を作成
```{r}
# 相関行列のような対称行列から重み付きエッジリストを作成
edge.list <- matoedge(cor(res.clm$cluster_dat[[1]]))
head(edge.list)

```


#### corgraph
- 相関行列から自動的に閾値を指定してエッジリストを作成する
- igraphオブジェクト, エッジリスト, ks-testの結果が返る
- エッジリストには相関係数が属性値の列として加えられている(負の相関の情報はここから取る
- 逆相関のエッジも含めてグラフ作成する場合は、クラスタリングの時に`abspearson`とかを使う
```{r}
# サンプルデータ
data(cluster_dat)

# 相関係数行列
cormat <- cor(cluster_dat[[1]])

# グラフ作成
res <- corgraph(mat = cormat)

# 返り値1. igraphオブジェクト
(g <- res$undir.graph)
# 返り値2. エッジリスト
head(res$edge.list)
# 返り値3. ks-testの結果
head(res$res.ks.text)

```

### cluster_mine
- 非線形の関連を見つける。
- `minerva::mine`の出力を整形, pearsonとspearmanも加えたdataframeを返す
```{r}
# mineを連続実行、結果を整形出力
res.mic <- cluster_mine(cl_dat = res.clm$cluster_dat)

# 結果を一部表示
lapply(res.mic[c(2,4)], function(x)x[1:3,])

```


